# 请教陈版！

提问人：ethanxam 时间：2017-03-16 12:42:15
陈版，各位大神好，
问题一：分公司（没有独立法人资格）是否可以投资入股其他公司？ 如果可以，核算上也按照长期股权投资规定范围和内容核算？
问题二：A, B两个公司协商成立C公司，各占50%股份，假如协议约定各出资 500 万，现在A由于资金不是太充足，先行支付 100 万，请问这种情况如何处理？（下面哪个处理合理，如果都不合理请帮忙给出合理的处理方法）
1. 借：长投 100 万 贷：银行 100 万
2.借：长投 500 万 贷：银行 100 万 其他应付 400 万
以上，谢谢

回答人：chenyiwei
1 、分公司不具有独立法人资格，不能以分公司自身名义对外投资。但总公司可以将其某些对外投资指定由分公司负责管理，这是法人内部授权管理的范畴。 2 、一般情况下应是你说的第一种（尚未履行的出资义务按资本支出承诺予以披露）。但如果有证据表明虽然A尚未完全出资，而B已完全出资，但A与B在表决权、分红权方面已经按照认缴出资比例分享的，则应采用你说的第二种做法。

提问人：ethanxam 时间：2017-03-16 21:23:07
非常感谢陈版的解答！ 对于问题一，我再补充一个问题：这个所谓的分公司在境外，从国内公司的组织结构讲它属于分公司，但是这个分公司在境外的所在国又是一个独立的公司，然后这个境外的“分公司”和别人投资了另一个公司，所以我不知这种情况如何处理？如果不适用长期股权投资那么该如何处理？

回答人：chenyiwei
如果是这样，则该分公司账面上也应作为长期股权投资核算。

提问人：zengfengxia 时间：2017-05-04 11:38:32
陈版， 2 楼第二种情况 出资方可以以承诺出资金额确认资产，同时确认尚未出资相对应的负债，表明符合资产、负债的定义了，但极端情况下，该公司在出资到位之前终止经营，事实上，尚未出资的款项和负债不会产生实际的现金流？ 此外，被投资的公司应不能确认应收款的同时增加股本。 二者的处理不衔接？

回答人：chenyiwei
股东和公司的处理确实在这一点上不对应。如果股东需将公司纳入其合并报表范围的，则在编制合并报表时先对子公司报表做一笔模拟调整（其他应收款和股本／资本公积），以保证抵平和恰当反映少数股权份额。